# 请教陈版，房地产企业开发产品转换为投资性房地产

提问人：ynwsqb 时间：2023-04-14 21:31:06
房地产企业开发的商铺，由于近几年市场低迷，长期未出售，为盘活资产，将这部分资产统一打包出租 5 年，但这部分资产是以出售为目的，出租只是当前状态下的无奈之举，年报审计机构根据出租合同，没有决策机构的决策文件下将存货转换为投资性房地产。 问题： 1、这种处理是否符合准则规定
2、转换为投资性房地产后将出售了土地增值税清算时，会不会认定为二手房进行土增清算。

回答人：chenyiwei
如果确有证据表明“这部分资产是以出售为目的，出租只是当前状态下的无奈之举”，且租约时间较短（或者虽然签订了长期租约，但届时带租约出售无障碍），则此时属于“出租开发产品”，仍在存货中列报，不转入投资性房地产。该部分出租开发产品在出租期间也应当摊销，摊销额与所确认的租金收入配比。
关于出租开发产品的相关会计处理，可以参考原制度下的财会[2004]3号文第九条“房地产开发企业自行开发的房地产用于对外出租，应当如何进行会计处理？如何在会计报表上列示？”中的相关内容。